【裁判字號】    92,交簡上,12
【裁判日期】    920416
【裁判案由】    過失傷害
【裁判全文】
臺灣臺南地方法院刑事判決              九十二年度交簡上字第一二號
    上  訴  人  甲○○
    即  被  告
右列上訴人因過失傷害案件，不服本院九十二年度南交簡字第一二九號，中華民國九
十二年二月十三日第一審簡易判決（九十一年度偵字第一二０六八號），提起上訴，
本院認有刑事訴訟法第四百五十一條之一第四項但書之情形，適用通常程序判決如左
：
    主  文
原判決撤銷。
本件公訴不受理。
    理  由
一、公訴意旨略以：上訴人即被告甲○○於民國九十一年四月二日下午二時四十五分
    許，駕駛車牌Ｃ九－一一二一號自小客貨車，沿台南市○○○○街由東往西方向
    行駛，行經崇善十二街與崇善路無號誌交叉路口處欲右轉崇善路之際，應注意，
    能注意汽車行駛至交叉路口時，支線道車應暫停讓幹線道車先行，竟疏未注意車
    前狀況即貿然右轉，致與由乙○○所逆向騎乘，沿崇善路由北往南方向直行之車
    牌ＫＦ八－一五三號機車發生擦撞，造成乙○○於機車倒地後受有左側脛骨、腓
    骨開放性骨折之傷害，因認上訴人即被告甲○○涉犯刑法第二百八十四條第一項
    之罪嫌云云。
二、按告訴乃論之罪，告訴人於第一審辯論終結前，得撤回其告訴；又告訴乃論之罪
    ，經撤回告訴者，應諭知不受理之判決。刑事訴訟法第二百三十八條第一項、第
    三百零三條第三款分別定有明文。次查，刑事事件於偵查中或第一審法院辯論終
    結前，調解成立，經法院核定，並經當事人同意撤回者，視為於調解成立時撤回
    告訴或自訴，亦為鄉鎮市調解條例第二十五條第二項所明定。經查本件經檢察官
    於九十二年一月十七日聲請簡易判決處刑後，上訴人即被告甲○○已於同年二月
    七日與告訴人乙○○在台南縣仁德鄉調解委員會成立調解，並於調解筆錄載明：
    「對造人（即乙○○）願放棄其他民事請求權，並願撤回對聲請人（即甲○○）
    之過失傷害告訴。」，有上開調解委員會調解筆錄附卷可稽。而本件原審係於九
    十二年二月十三日下午五時判決，上開調解筆錄則於原審判決前之同年月十三日
    中午以前經本院以九十二年度南核字第三四四號核定，業經本院書記官查明註記
    在卷。揆之前揭說明，本件自應諭知不受理之判決。原審不察，仍從實體上論處
    上訴人即被告過失傷害罪刑，尚有未洽。上訴人即被告上訴意旨，執此指摘原判
    決不當，為有理由。應由本院將原判決撤銷，另行諭知不受理之判決，並不經言
    詞辯論為之。
據上論斷，應依刑事訴訟法第四百五十五條之一第一項、第三項、第三百六十九條第
一項前段、第三百六十四條、第四百五十二條、第三百零三條第三款、第三百零七條
，判決如主文。
中    華    民    國      九十二      年      四       月      十六     日
                                  臺灣臺南地方法院刑事庭
                                      審判長法官  李  璋  鵬
                                            法官  洪  士  傑
                                            法官  孫  淑  玉
右正本證明與原本無異。
如不服本判決，應於判決送達後十日內，向本院提出上訴狀。
                                          書記官  秦  復  華
中    華    民    國      九十二      年      四       月      十六     日


司法院資訊處製作；財團法人民間司法改革基金會備份。
